【裁判字號】    97,上訴,1259
【裁判日期】    970701
【裁判案由】    違反毒品危害防制條例
【裁判全文】
臺灣高等法院臺中分院刑事判決        97年度上訴字第1259號
上  訴  人
即  被  告  甲○○
上列上訴人因違反毒品危害防制條例案件，不服臺灣臺中地方法
院97年度訴字第1230號中華民國97年 4月17日第一審判決（起訴
案號：臺灣臺中地方法院檢察署97年度毒偵字第972號），提起
上訴，本院判決如下：
    主  文
上訴駁回。
    事  實
一、甲○○前因違反毒品危害防制條例及竊盜案件，經臺灣臺中
    地方法院先後以九十六年度訴字第九五二號、九十六年度易
    字第一○三四號判處有期徒刑十一月、十月，嗣經減刑及合
    併定應執行刑為有期徒刑十月確定，於民國九十六年十一月
    二十一日縮刑期滿執行完畢出監。又曾因二次施用毒品案件
    ，經送觀察、勒戒後，分別於八十七年七月十八日、八十八
    年六月三日執行完畢釋放。然猶無法戒絕毒癮，復於九十二
    年間因施用毒品案件，經臺灣臺中地方法院檢察署檢察官提
    起公訴並聲請強制戒治，戒治部分嗣經執行，而於九十三年
    一月九日因法律修正而未能繼續執行；刑罰部分業經臺灣臺
    中地方法院以九十二年度訴字第二○○二號判處有期徒刑十
    一月，再於九十五年間，因為施用毒品案件，經臺灣臺中地
    方法院判處有期徒刑十月，嗣亦經確定。仍不知警惕，復基
    於施用第一級毒品海洛因之犯意，於九十七年二月十四日晚
    上六時許，在其位於臺中縣清水鎮○○路四九之一號住處，
    以針筒注射方式施用第一級毒品海洛因一次。嗣於九十七年
    二月十六日下午五時二十分許，為警在上址查獲，並扣得其
    所有供施用第一級毒品所用之注射針筒二支。
二、案經臺中縣警察局清水分局報請臺灣臺中地方法院檢察署偵
    查起訴。
    理  由
一、上開犯罪事實，經被告迭於原審及本院審理時坦承不諱，並
    有搜索筆錄、扣押物品目錄表、現場測繪圖、光田綜合醫院
    藥物濃度檢查報告單、臺中縣警察局清水分局委託鑑驗尿液
    代號與真實姓名對照表、中山醫學大學附設醫院檢驗科藥物
    檢測中心於九十七年二月二十九日出具，實驗編號0000
    000號之尿液檢驗報告各一紙，現場照片二張附於臺中縣
    警察局清水分局中縣清警偵字第○九七○○○○七九七號卷
    以及臺灣臺中地方法院檢察署九十七年毒偵字第九七二號偵
    查卷宗可證。是被告上開自白與事實相符，堪信為真實。
二、又被告甲○○前因二次施用毒品案件，經送觀察、勒戒後，
    分別於八十七年七月十八日、八十八年六月三日執行完畢釋
    放。然猶無法戒絕毒癮，復於九十二年間因施用毒品案件，
    經臺灣臺中地方法院檢察署檢察官提起公訴並聲請強制戒治
    ，戒治部分嗣經執行，而於九十三年一月九日因法律修正而
    未能繼續執行：至刑罰部分業經臺灣臺中地方法院判處有期
    徒刑十一月，再於九十五年間、九十六年間，因為施用毒品
    案件，經臺灣臺中地方法院分別判處有期徒刑十月、十一月
    在案，此有臺灣臺中地方法院檢察署刑案資料查註紀錄表、
    全國施用毒品案件紀錄表、臺灣高等法院被告前案紀錄表各
    一份在卷可稽。綜上，被告於觀察、勒戒釋放出所後，五年
    內曾再犯施用毒品案件，並經法院判刑確定，是被告前次所
    為之觀察、勒戒治療程序，顯未能收到戒絕毒癮之效，參諸
    毒品危害防制條例第二十條、第二十三條之立法理由，被告
    今再為本件施用毒品犯行，仍屬毒品危害防制條例所規範之
    「再犯」情形，依法應予追訴。是被告再犯毒品危害防制條
    例第十條之犯行，堪予認定。
三、核被告甲○○所為，係犯毒品危害防制條例第十條第一項之
    施用第一級毒品罪。其為施用而持有海洛因之低度行為，為
    其施用海洛因之高度行為吸收，不另論罪。另被告前因竊盜
    、施用毒品案件，經臺灣臺中地方法院以九十六年度易字第
    一○三四號、九十六年訴字九五二號判決分別判處有期徒刑
    十月、十一月確定，嗣經減刑並定應執行刑為有期徒刑十月
    ，於九十六年十一月二十一日因縮刑期滿執行完畢出監，有
    臺灣高等法院被告前案紀錄表在卷可稽。其於五年以內故意
    再犯本件有期徒刑以上之罪，為累犯，應依刑法第四十七條
    第一項規定，加重其刑。
四、原審以本案事證明確，並審酌被告施用毒品，經觀察、勒戒
    執行完畢後，再犯本案，無視於毒品對於自身健康之戕害及
    國家對於杜絕毒品犯罪之禁令，不知戒除惡習，然被告於犯
    後坦承犯行，態度良好，暨施用毒品者均有相當程度之成癮
    性及心理依賴，其犯罪心態與一般刑事犯罪之本質並不相同
    ，應側重適當之醫學治療及心理矯治為宜等一切情狀，量處
    如原審判決主文所示之刑。又以扣案之注射針筒二支，為被
    告所有並供其施用毒品所用，業經被告供承在卷，而依刑法
    第三十八條第一項第二款、第三項規定併予諭知沒收。
    其認事用法，核無違誤，量刑亦尚稱妥適，被告提起上訴未
    提出有利之證據及辯解，徒以本件在警方實施搜索時係其主
    動告知警方而讓警方查獲扣案之注射針筒，其確有心戒毒，
    原審判決量刑過重為由，指摘原判決不當，並無理由，其上
    訴自應予駁回。
據上論斷，應依刑事訴訟法第368條，判決如主文。
本案經檢察官乙○○到庭執行職務。
中    華    民    國    97    年     7    月     1    日
            刑事第一庭  審判長法  官  陳  紀  綱
                              法  官  姚  勳  昌
                              法  官  張  智  雄
上列正本證明與原本無異。
如不服本判決應於收受送達後十日內向本院提出上訴書狀，其未
敘述上訴之理由者並得於提起上訴後十日內向本院補提理由書（
須按他造當事人之人數附繕本）。
                              書記官  謝  雅  惠
中    華    民    國    97    年     7    月     1    日
附錄本案論罪科刑法條：
毒品危害防制條例第十條第一項
施用第一級毒品者，處六月以上五年以下有期徒刑。


司法院資訊處製作；財團法人民間司法改革基金會備份。
